臺灣桃園地方法院刑事交通事件裁定　 96年度交聲更字第143號
原處分機關　交通部公路總局新竹區監理所中壢監理站
異 議 人即
受 處 分人　甲○○
上列異議人即受處分人因違反道路交通管理處罰條例案件，對於
交通部公路總局新竹區監理所中壢監理站民國95年7 月17日之裁
決處分（原處分案號：壢監裁字第裁53─E00000000 號）聲明異
議，經本院於96年3 月12日以95年度交聲字第397 號裁定將原裁
決撤銷，並自為處分後，原處分機關不服，向臺灣高等法院提起
抗告，而由臺灣高等法院於96年5 月31日以96年度交抗字第316
號裁定將原裁定撤銷，並發回本院重新審理，本院裁定如下：
    主    文
原處分撤銷。
甲○○汽車駕駛人駕駛汽車，在道路上以其他危險方式駕車，處
罰鍰新臺幣貳萬壹仟元，並予記違規點數點，吊扣車輛牌照參
個月，並應接受道路交通安全講習。
    理  由
一、按汽車駕駛人，駕駛汽車在道路上蛇行，或以其他危險方式
    駕車者，處6,000 元以上24,000元以下罰鍰，吊扣該車輛牌
    照3 個月，並予記違規點數3 點及應接受道路交通安全講習
    ，修正前道路交通管理處罰條例第43條第1 項第1 款、第4
    項、第5 項前段、第63條第1 項第3 款，分別定有明文；次
    按汽車裝載時，車廂以外不得載人，道路交通安全規則第77
    條第1 項第4 款規定甚明。
二、原處分意旨略以：異議人即受處分人甲○○於民國95年4 月
    30日下午1 時5 分許，駕駛車牌號碼RU－6752號自用小貨車
    搭載曾繁宇時，係讓曾繁宇站立於小貨車放置物品區之欄杆
    外而為行駛，嗣行經新竹市○○○ 路時為警查獲，警員乃依
    法製單舉發移送交通部公路總局新竹區監理所中壢監理站處
    理，並依道路交通管理處罰條例第43條第1 項第1 款、第63
    條第1 項第3 款之規定裁決罰鍰新臺幣（下同）21,000 元
    ，及記違規點數3 點。
三、異議意旨略以：異議人確實有於95年4 月30日下午1 時5 分
    許，駕駛車牌號碼RU－6752號自用小貨車搭載站立在貨車放
    置物品區欄杆外之曾繁宇而為行駛，但當時是因為在路口違
    規懸掛招牌，見到警察前來，2 人馬上上車，曾繁宇才會站
    在該貨車放置物品區之欄杆外，手扶欄杆，並以此方式駕駛
    車輛離去，伊認為伊駕車行為並不符合法條中之以其他危險
    方式駕車等語，為此聲明異議。
四、經查：本件異議人確實有於95年4 月30日下午1 時5 分許，
    駕駛車牌號碼RU－6752號自用小貨車搭載曾繁宇時，使曾繁
    宇攀爬在該貨車後側為防止物品掉落而架設欄杆外側，曾繁
    宇並僅以手扶欄杆之方式即為行駛等情，業經證人即本案舉
    發警員吳明錄於本院訊問時證述明確（見本院95年交聲字第
    397 號95年9 月27日訊問筆錄），且為異議人所不否認，復
    有舉發照片1 份在卷可稽，足見異議人有於前開時、地駕駛
    自用小貨車時，曾繁宇確實係攀爬在該貨車後側為防止貨品
    掉落而架設之欄杆外側，曾繁宇並僅以手扶欄杆之方式站立
    之情事，甚為明確。雖異議人辯稱當時是因為在路口違規懸
    掛招牌，見到警察前來，2 人馬上上車，才會以此方式駕駛
    車輛離去，伊認為伊駕車行為並不符合法條中之以其他危險
    方式駕車云云。惟查：道路交通管理處罰條例第43條第1 項
    第1 款固僅規定：「汽車駕駛人，在道路上蛇行，或以其他
    危險方式駕車者」之情形，然考諸本條規範意旨，係針對汽
    車駕駛人課予應依通常一般人所得利用之方式，正常使用道
    路並遵守秩序之義務，因而禁止有蛇行、或其他競駛、競技
    等以危險方式駕車，致生往來行車安全之行為。而本件異議
    人本不得在車廂外搭載人員，卻放任曾繁宇僅以雙手攀爬在
    該貨車後側為防止貨品掉落而架設之欄杆外側處，即繼續駕
    駛車輛行駛於道路上，則非但曾繁宇有隨時掉落車下受傷之
    危險，一般用路人更可能因為閃避曾繁宇掉落車下，或異議
    人此駕車行為之其他突發狀況，造成往來行車危險，是異議
    人本件行為不能謂非危險駕車之行為。況依證人吳明錄警員
    再證稱：異議人當時在轉彎時，該年輕人差一點跌下來，異
    議人搭載年輕人的方式已經造成其他用路人之危險等情（見
    上開訊問筆錄第3 頁），益徵異議人上開駕車方式屬危險駕
    車之行為甚明，異議人前揭辯稱，自不可採。
五、綜上，異議人確實有上開違規駕車行為。原處分機關以異議
    人以危險方式在道路上駕駛車輛之違規行為事證明確，援引
    道路交通管理處罰條例第43條第1 項第1 款及第63條第1 項
    第3 款之規定裁處異議人罰鍰21,000元，並記違規點數3 點
    之裁決，固非無見，惟漏未援引同條例第43條第4 項、第5
    項前段之規定裁處吊扣車輛牌照3 個月及令異議人接受道路
    交通安全講習之處分，於法尚有未合，雖異議人之異議為無
    理由，但原處分既有上開可議之處，自應由本院予以撤銷，
    並審酌異議人交通違規行為之情節，依修正前道路交通管理
    處罰條例第43條第1 項第1 款、第4 項、第5 項前段及第63
    條第1 項第3 款規定，裁處如主文第2 項所示之處罰。
六、據上論斷，應依道路交通案件處理辦法第20條前段，裁定如
    主文。
中　　華　　民　　國　　96　　年　　12　　月　　24　　日
                  刑事第十一庭  法　官　紀凱峰
以上正本證明與原本無異。
如不服本裁定，應於裁定送達後5 日內向本院提出抗告狀。
　　　　　　　　　　　　　　　  書記官　高文靜
中　　華　　民　　國　　97　　年　　1 　　月　　3 　　日
